【裁判字號】    89,上訴,257
【裁判日期】    890822
【裁判案由】    違反毒品危害防制條例
【裁判全文】
台灣高等法院花蓮分院刑事判決                    八十九年度上訴字第二五七號
    上  訴  人  臺灣台東地方法院檢察署檢察官
    被      告  乙○○
    指定辯護人  丙○○
右上訴人因被告違反毒品危害防制條例案件，不服臺灣台東地方法院八十九年度訴字
第一六三號中華民國八十九年八月二十二日第一審判決 (起訴案號：臺灣台東地方法
院檢察署八十八年度偵字第二三五八號)，提起上訴，本院判決如左：
    主  文
原判決撤銷。
乙○○販賣第二級毒品，處有期徒刑柒年。安非他命壹拾公克沒收。
    事  實
一乙○○曾先後於民國（下同）八十三年及八十四年間，因違反麻醉藥品管理條例及
  藥事法罪，分經法院判處有期徒刑五年六月、五月，於八十六年八月二十六日假釋
  出獄。猶不知悔改，復意圖營利，於八十八年九月八日下午六時許，在花蓮縣吉安
  鄉黃昏市場附近御花園ＫＴＶ向綽號「阿呆」之不詳姓名年籍男子販入第二級毒品
  安非他命十三公克（另同時基於施用之意思買入五公克，共十八公克），嗣於同年
  月九日下午一時三十分許，經警於台東縣卑南鄉○○村○○○街四十九巷二號屋內
  查獲（施用第二級毒品安非他命部分已經本院以八十九年上易字第四七號判決確定
  ），並扣得施用後剩餘第二級毒品安非他命十五公克（其中二公克係為自己施用而
  持有）。
二案經臺東縣警察局移送臺灣臺東地方法院檢察署檢察官偵查起訴。
    理  由
一右揭事實已經被告於警訊中坦承不諱（見警訊卷第四頁正面），且其於檢察官訊問
  時，亦坦承其於警訊中前揭自白確係出於其自由意志（見偵查卷第十二頁正面第二
  至第三行），且有查扣之第二級毒品安非他命十五公克可稽（其中二公克係為自己
  施用而持有）。
二被告於本院審理中雖仍坦承其於警訊中確有如警訊筆錄所載內容之自白，惟辯稱，
  因承辦員警曾威脅稱如不「配合」將找證人前來指證云云，惟已經承辦員警甲○○
  到庭予以否認。且衡諸偵查實務，一般員警對犯罪嫌疑人進行訊問時所要求之「配
  合」，無非係指「坦承犯罪事實」而言，至於犯罪嫌疑人是否願意自白其犯罪事實
  ，仍非不得本於其自由意志而決定。至於承辦員警向犯罪嫌疑人稱將通知證人前來
  指證，顯然係屬偵查權之正當行使，苟被告確無販賣安非他命之事實，又何懼之有
  ？是即使被告前揭辯解屬實，亦難謂其自白係在威脅下所為。況被告於本院調查時
  亦坦承伊係因「被查獲之安非他命數量很多，我自己也覺得沒辦法交待」所以才會
  在警訊時承認意圖販賣而買入安非他命之事實（見本院卷第三六頁反面第二行至第
  三行），是本院認為被告於警訊中所為之前揭自白，顯然係出於其自由意志，足堪
  作為本案不利於被告之證據。
三按販賣毒品罪，並不以販入之後，復行賣出為構成要件，苟以營利為目的，將毒品
  購入或將之賣出，有一於此，其犯罪即經完成（最高法院六十八年度台上字第六○
  六號判例參照）。核被告所為，係犯毒品危害防制條例第四條第二項之販賣第二級
  毒品罪。原審失察，遽為無罪之諭知，尚有未洽，上訴人執此提起本件上訴為有理
  由，本院自應予以撤銷改判。爰審酌被告販入數量不多及其犯罪後之態度等一切情
  狀，量處如主文所示之刑，以示懲儆。扣案之第二級毒品安非他命十三公克（另二
  公克係為施用而持有）雖經另案（本院八十九年度上易字第四七號被告乙○○施用
  毒品案件）判決沒收，且已移送檢察官執行中，惟迄至目前為止，仍尚未執行銷毀
  ，有本院電話紀錄一份附卷可稽（見本院卷第四九頁），該十三公克安非他命既未
  滅失，本院自仍應宣告沒收並銷毀之。
據上論斷，應依刑事訴訟法第三百六十九條第一項前段、第三百六十四條、第二百九
十九條第一項前段，毒品危害防制條例第四條第二項、第十八條第一項前段，判決如
主文。
本案經檢察官崔紀鎮到庭執行職務。
中      華      民      國    八十九    年     十一     月     十四     日
                                    審判長法官  謝  志  揚
                                          法官  蔣  有  木
                                          法官  何  方  興
右正本證明與原本無異。
如不服本判決，應於判決送達後十日內向本院提出上訴狀。其未敘述理由者，並應於
提出上訴狀後十日內向本院補提理由狀(均須附繕本)。
                                         書記官  劉  妙  娘
中      華      民      國    八十九    年     十一     月     十六     日


司法院資訊處製作；財團法人民間司法改革基金會備份。
